【裁判字號】    90,訴,2547
【裁判日期】    901220
【裁判案由】    確認報酬債權存在
【裁判全文】
臺灣臺中地方法院民事判決  九十年度訴字第二五四七號
    原      告  甲○○
    訴訟代理人  丁○○
    法定代理人  乙○○
    訴訟代理人  丙○○
右當事人間請求確認債權存在事件，本院判決如左：
    主    文
原告之訴駁回。
訴訟費用由原告負擔。
    事    實
甲、原告方面：
  一、聲明：確認皇喬營造有限公司（下稱皇喬公司）對被告就「台南科學園區潭頂
      淨水廠壹萬噸清水池及其他附屬工程」（下稱系爭工程）有新台幣（下同）四
      百七十一萬八千三百三十元之債權存在。
  二、陳述：
    (一)緣訴外人皇喬公司積欠原告票款五百四十萬元債務，並經台灣台北地方法院以
      八十八年度促字第一七八０三號支付命令確定在案，並蒙台灣板橋地方法院以
      八十七年度執地字第三二五三號予以強制執行，惟仍有四百七十一萬八千一百
      二十八元未獲清償，而皇喬公司承包被告所屬系爭工程，尚有工程款及差額保
      證金未領取，原告乃聲請鈞院就皇喬公司對於被告之債權在四百七十一萬八千
      一百二十八元及執行費三百零二之範圍內實施強制執行，並蒙鈞院以九十年執
      卓字第一五０四二號執行命令，禁止皇喬公司收取對被告之債權或為其他處分
      ，被告亦不得對皇喬公司清償，嗣被告對於上開命令，於九十年七月四日以：
      皇喬公司尚留存被告之工程尾款‧‧‧扣除保固保證金及逾期罰款‧‧‧連同
      差額保證金，合計皇喬公司留存於被告之債權共七百六十一萬八千二百四十二
      元，惟訴外人兆陽營造有限公司（下稱兆陽公司）已發函及行文通知被告，表
      示皇喬公司已將八十九年七月十五日起至完工日止，可向被告領取之工程債權
      八百六十萬三千零三十元讓與兆陽公司，從而皇喬公司對被告是否還有債權存
      在，已有爭議等語為理由，聲明異議。惟債權讓與之通知，必以確有債權讓事
      實存在為生效要件，皇喬公司與兆陽公司間是否確有債權讓與事實，又雙方所
      簽立協議書之內容如何，既尚未確知，被告徒以兆陽公司之函文遽認有債權讓
      與事實，自有未合。
    (二)對被告抗辯所為之陳述：
      1.就皇喬公司與兆陽公司於八十九年七月十五日簽立之協議書以觀，其第一條
        固約定，皇喬公司「同意即日起至完工所有之工程款由乙方（兆陽公司）請
        領」，惟同時亦約定皇喬公司「無條件將領款存摺及取款條交乙方保管，並
        配合發票及文書作業」，足見兆陽公司並不能以自己名義對被告行使權利，
        而須執皇喬公司所開立之發票，向被告請款，俟被告將工程款撥匯至皇喬公
        司帳戶後，再持皇喬公司交付之存摺及取款條前往領取，兆陽公司既不能以
        自已名義行使權利，焉有債權已讓與之說。
      2.又協議書第四條約定，於本工程完成驗收後，雙方須於十日內結算，皇喬公
        司同意於一百五十萬元內支付本工程尚未付完之工程款，如有收入大於支出
        ，餘款仍歸皇喬公司所有，果如被告所言，皇喬公司業將對於被告之工程款
        債權讓與兆陽公司，庸有收入大於支出，「餘款仍歸皇喬公司所有」之約定
        ，況該條後段復約定，皇喬公司須斟酌支付管理費予兆陽公司，顯見雙方並
        無債權讓與之意思，兆陽公司乃立於皇喬公司之工程管理人地位行使權利。
      3.協議書第三、四條復約定，所有該工程之未完工程均由兆陽公司施作並支付
        之，惟金額超出附表時，仍應會同皇喬公司簽認，兆陽公司應負善良管理之
        責任，顯見雙方之真意，應係委託兆陽公司代為管理系爭工程，兆陽公司執
        此為據通知被告，自不生債權讓與通知之效力。
  三、證據：提出被告聲明異議狀影本。
乙、被告方面：
  一、聲明：如主文所示。
  二、陳述：
    (一)皇喬公司承包被告系爭工程，為被告所屬南區工程處轄區工程，工程款及差額
      保證金均需向南區工程處申領，亦即原告強制執行之標的物所在地為設址高雄
      市前鎮區○○○路一三三號之南區工程處，依強制執行法第七條第一項規定，
      原告聲請強制執行之管轄法院應為南區工程處所在地之高雄地方法院，就該強
      制執行事件為本案之爭訟，其管轄法院亦應為高雄地方法院，聲請本院將本件
      訴訟移轉台灣高雄地方法院。
    (二)皇喬公司因財務發生困難，無法支出下游包商到期工程款，以繼續完成工程，
      於八十九年七月十五日在其他與會下游包商前與兆陽公司簽訂協議書，約定皇
      喬公司「同意即日起至完工所有之工程款及工程履約保證金」由兆陽公司請領
      ，皇喬公司無條件將「領款存摺及取款條」、「履約保證金定存單之背面背書
      印鑑」交予兆陽公司保管，並配合發票及文書作業，而所有該工程已開立到期
      及未到期票據均由兆陽公司負責延期及支付，「未完工程」亦由兆陽公司負責
      施作並支付之。足見皇喬公司已將所有就該工程對被告之工程款及履約保證金
      請領債權讓與兆陽公司，並由兆陽公司承擔皇喬公司對下游包商之債務及施作
      未完成之系爭工程，而兆陽公司確已進場施作系爭工程完畢，並經被告完成驗
      收。
    (三)兆陽公司於九十年六月五日以存證信函通知被告，表示皇喬公司已將八十九年
      七月十五日起至完工日止，所有完工後結算之工程款及履約保證金債權讓與兆
      陽公司，復於九十年六月二十日以兆陽九十年水字第○四三○八號函送達被告
      ，說明債權讓與通知之效力，重申皇喬公司已讓與債權之事實，是倘其等債權
      讓與屬實，依民法第二百九十七條第一項之規定，被告自九十年六月六日收受
      兆陽公司之存證信函起，該債權讓與即對被告生效。而原告聲請鈞院所發九十
      年執卓字第一五０四二號執行命令，係於九十年六月二十九日送達被告，被告
      因先前已受兆陽公司通知債權讓與之效力拘束，皇喬公司對被告是否尚有債權
      存在，已有爭議，仍依法聲明異議，並無不合。
    (四)皇喬公司與兆陽公司簽立之協議書內容真意，業據兆陽公司代表人蘇崑雄（本
      名蘇志忠）於鈞院九十年度訴字第二四九０號確認債權存在事件審理時證稱：
      「協議當時，兆陽公司為皇喬公司之下包，因皇喬公司財務困難，無法承做被
      告系爭工程，才由兆陽接手」、「當時皇喬公司已跳票且無現金支付工程款，
      已經營不下去，可能會倒，當時開債權人會議，被皇喬公司積欠債務之廠商有
      四、五個在場，被告也有兩個監工在場」、「協議時，皇喬公司約有一千三百
      萬元之工程款、履約保證金可向被告請領，經在場之債權人與皇喬公司核算欠
      款結果，約與可請領一千三百萬元相當，但被告表示恐怕有逾期罰款之情形，
      所以兆陽公司與皇喬公司約定，若最後兆陽公司向被告領得之金額，不足以支
      付前開工程欠款及皇喬公司對兆陽公司之欠款、工程款，在一百五十萬元內，
      皇喬公司願意負責，但皇喬公司表求如仍有餘額，需將工程保固金百分之二，
      約九十萬元退還皇喬公司」，足見兆陽公司與皇喬公司應確有債權讓與之協議
      ，且同時約定由兆陽公司承擔協議書附表所載之皇喬公司債務。
    (五)皇喬公司雖將對被告之工程款債權讓與兆陽公司，然與被告簽訂承攬契約之相
      對人仍為皇喬公司，依承攬契約向被告請領工程款時，形式上自需以契約上名
      義人為之，惟實質上，皇喬公司於協議書第一、二條約款中已同意無條件將領
      款存摺、取款條、定存單印鑑交兆陽公司保管，並配合發票及文書作業，而皇
      喬公司向被告請領第十三次工程估驗款，被告已撥入其指定之合作金庫帳戶，
      而兆陽公司已可領得該筆款項，復經蘇志忠證實無誤。
三、證據：提出協議書（含附表）影本、存證信函影本、兆陽公司九十年六月二十日
    兆陽九十年水字第○四三○八號函影本、九十年七月二十五日兆陽九十年皇字第
    ○四七一三號函影本、本院九十年執卓字第一五０四二號執行命令影本，本院九
    十年度訴字第二四九０號民事判決書影本、統一發票、簡便行文表影本各一份。
丙、本院依職權調閱本院九十年度訴字第二四九０號確認債權存在事件卷宗。
    理    由
壹、程序方面：
    按第三人不承認債務人之債權或其他財產權之存在，或於數額有爭議或有其他得
    對抗債務人請求之事由時，應於接受執行法院命令後十日內，提出書狀，向執行
    法院聲明異議。又債權人對於第三人之聲明異議認為不實時，得於收受通知後十
    日內向管轄法院提起訴訟。強制執行法第一百十九條第一項、第一百二十條第二
    項前段分別定有明文。本件被告以其應給付皇喬公司工程款，已經由皇喬公司讓
    與兆陽公司事由，對於本院執行命令聲明異議，原告於獲悉被告具狀聲明異議後
    ，乃於九十年七月二十七依強制執行法第一百二十條規定向本院提起本件訴訟，
    洵屬正當。被告雖於九十年九月四日具狀稱：「皇喬公司承攬之被告之系爭工程
    ，為被告所屬南區工程處轄區工程，工程款及履約保證金均需向南區工程處申領
    ，亦即原告強制執行之標的物所在地為設址高雄市前鎮區○○○路一三三號之南
    區工程處，依強制執行法第七條第一項規定，原告聲請強制執行之管轄法院應為
    南區工程處所在地之高雄地方法院，就該強制執行事件為本案之爭訟，其管轄法
    院亦應為高雄地方法院」等語，聲請本院將本件訴訟移轉台灣高雄地方法院云云
    ，惟查：強制執行法第七條第一項所定：「應執行之標的物所在地」，倘係以債
    務人對於第三人之金錢債權為執行者，固以該第三人之普通審判籍定為第三人之
    金錢債權所在地，亦即「應執行之標的物所在地」。被告固陳稱系爭工程為被告
    所屬「南區工程處」轄區工程，工程款及履約保證金均需向南區工程處申領等語
    ，惟被告所屬之「南區工程處」，縱有獨立之人事編制與預算，且就所轄工程之
    管理、預算之執行亦有獨立處理之權，實務上亦認有訴訟上當事人能力，惟該「
    南區工程處」既屬被告之分支機構，原告以被告主事務所所在地之管轄法院，向
    本院聲請強制執行，尚無不合，原告依強制執行法第一百二十條規定所提起本件
    訴訟，本院應有管轄權，從而被告聲請將本件訴訟移轉台灣高雄地方法院，自有
    未洽，合先敘明。
貳、實體方面：
  一、原告主張皇喬公司積欠原告票款債務四百七十一萬八千一百二十八元，而皇喬
      公司承包被告所屬系爭工程，尚有工程款及差額保證金未領取，原告乃聲請本
      院就皇喬公司對於被告之債權在四百七十一萬八千三百三十元之範圍內實施強
      制執行，並核發執行命令，禁止皇喬公司收取對被告之債權或為其他處分，被
      告亦不得對皇喬公司清償，嗣被告對於上開命令，以：皇喬公司已將八十九年
      七月十五日起至完工日止，可向被告領取之工程債權八百六十萬三千零三十元
      讓與兆陽公司，是皇喬公司對被告是否還有債權存在，已有爭議為由，聲明異
      議。而原告對於被告前開聲明異議之事實認為不實，爰依強制執行法第一百二
      十條第二項之規定，對被告提起訴訟，求為判決確認皇喬公司對被告就系爭工
      程有四百七十一萬八千三百三十元之債權存在。
  二、被告則以皇喬公司因財務發生困難，無法支出下游包商到期工程款，以繼續完
      成工程，於八十九年七月十五日在其他與會下游包商前與兆陽公司簽訂協議書
      ，約定皇喬公司「同意即日起至完工所有之工程款及工程履約保證金」由兆陽
      公司請領，兆陽公司並於九十年六月五日、九十年六月二十日將債權讓與之事
      實以存證信函通知被告，是倘其等債權讓與屬實，依民法第二百九十七條第一
      項之規定，被告自九十年六月六日收受兆陽公司之存證信函起，該債權讓與即
      對被告生效。而原告聲請本院所發執行命令，係於九十年六月二十九日送達被
      告，被告因先前已受兆陽公司通知債權讓與之效力拘束，皇喬公司對被告是否
      尚有債權存在，已有爭議，仍依法聲明異議，並無不合等語，資為抗辯。
  三、按民事訴訟法第二百四十七條所謂即受確認判決之法律上利益，係指因法律關
      係之存否不明確，致原告在私法上之地位有受侵害之危險，而此項危險得以對
      於被告之確認判決除去之者而言，故確認法律關係成立或不成立之訴，苟具備
      前開要件，即得謂有即受確認判決之法律上利益，最高法院著有四十二年臺上
      字第一○三一號判例可資參照。查原告以皇喬公司積欠原告票款債務，而皇喬
      公司對於被告尚有工程債權未領取，原告乃向本院聲請強制執行，惟被告聲明
      異議，原告對於被告之聲明異議認為不實，而起訴主張確認皇喬公司對被告就
      系爭工程有債權存在，是兩造就皇喬公司對被告就系爭工程是否仍有債權存在
      ，有所爭執，故原告自有訴求法院裁判予以確定之必要。
  四、查原告主張皇喬公司承包被告所屬系爭工程，尚有工程款及差額保證金未領取
      ，原告乃聲請本院就皇喬公司對於被告之債權在四百七十一萬八千一百二十八
      元及執行費三百零二之範圍內實施強制執行，並由本院以九十年執卓字第一五
      ０四二號執行命令，禁止皇喬公司收取對被告之債權或為其他處分，被告亦不
      得對皇喬公司清償，嗣被告對於上開命令，以：皇喬公司已將工程款（包括履
      約保證金）債權八百六十萬三千零三十元讓與兆陽公司，兆陽公司並通知被告
      ，是皇喬公司對被告已無債權等事由聲明異議等情，業據原告提出聲明異議狀
      影本一紙為證，並為被告所不爭執，自堪信原告前開主張為真實。
  五、原告復主張皇喬公司與兆陽公司間是否確有債權讓與事實，又雙方所簽立協議
      書之內容如何，既尚未確知，被告徒以兆陽公司之函文遽認有債權讓與事實，
        自有未合等語，被告固不否認皇喬公司向其承攬系爭工程，工程完成驗收後
        ，皇喬公司對於被告得請求工程款，惟辯稱皇喬公司已將工程款債權八百六
        十萬三千零三十元讓與兆陽公司，兆陽公司並通知被告，並提出皇喬公司與
        兆陽公司於八十九年七月十五日簽訂之「協議書」（含附表）、存證信函、
        兆陽公司九十年六月二十日兆陽九十年水字第○四三○八號函各一份為證，
        而原告對於該協議書、存證信函及兆陽公司函文之真正雖不爭執，惟否認皇
        喬公司將工程債權讓與之事實，是本件所應審酌者，乃皇喬公司與兆陽公司
        簽訂上開協議書之真意。
  經查：
    (一)依皇喬公司與兆陽公司八十九年七月十五日簽訂之協議書所示：「甲方（皇喬
      公司）所承攬之台灣自來水公司之台南科學園區潭頂淨水廠壹萬噸清水池及附
      屬工程，鑑於進度及甲方財務問題，同意即日起由乙方（兆陽公司）繼續未完
      之工程」，核與證人即皇喬公司本件工程下包義田工業股份有限公司負責人邱
      瑞岳於本院九十年度訴字第二四九０號確認債權存在事件審理時證稱：「我所
      瞭解的是皇喬的工程做不下去，兆陽要接手，兆陽也是皇喬的下包」等語及證
      人蘇崑雄（本名蘇志忠）於本院九十年度訴字第二四九０號確認債權存在事件
      審理時證稱：「協議當時，兆陽公司為皇喬公司之下包，因皇喬公司財務困難
      ，無法承做被告系爭工程，才由兆陽接手」、「當時皇喬公司已跳票且無現金
      支付工程款，已經營不下去，可能會倒，當時開債權人會議」等語相符，且依
      被告所提出之系爭工程結算驗收證明書（附於本院九十年度訴字第二四九０號
      卷宗）及八十九年十月五日八十九台水南三所字六六九二號被告南區工程處簡
      便行文表觀之，系爭工程原約定契約金額為三千七百零四萬元，嗣追加減金額
      後結算總價為四千零五十九萬一千五百三十元，迄八十九年九月二十六日已累
      計完成工程進度百分之九四‧五，已近完工等情，是被告所稱皇喬公司因財務
      發生困難，由兆陽公司接手完成系爭工程等語，堪信為真實。
    (二)再依上開協議書所示，兆陽公司接手完成系爭工程，其與皇喬公司間之權利義
      務，雙方約定如下：
      皇喬公司同意即日（八十九年七月十五日）起至完工所有之工程款及履約保
        證金由兆陽公司請領。皇喬公司將（工程款）領款存摺及取款條交兆陽公司
        保管，並配合發票及文書作業。履約保證金部分，皇喬公司交付該定存單背
        面背書印鑑交兆陽公司保管至領款為止。
      合約完成後之保固金百分之二，仍由皇喬公司請領。
      工程完成驗收後，雙方於十日內結算，皇喬公司同意在壹佰伍拾萬元內支付
        本件工程尚未付完之工程款，如有收入大於支出，餘額仍歸皇喬公司所有，
        皇喬公司應視回收之工程款斟酌支付管理費予兆陽公司。
      皇喬公司應確保本工程款不受甲方其他債權之影響。
      兆陽公司對所有該工程已開立到期及未到期票據（金額肆佰參拾捌萬壹仟柒
        佰肆拾肆元）應負責延期並支付；在建工程尚未支付之款項（金額參佰貳拾
        貳萬壹仟壹佰玖拾玖元），亦由兆陽公司協商並支付。
      所有該工程未完工程由兆陽公司負責施作並支付之，惟金額超出附表（金額
        參佰零參萬元）之時，兆陽公司應會同皇喬公司簽認之。
      兆陽公司應負善良管理責任並配合自來水公司作業施工。
    (三)而本件皇喬公司與兆陽公司簽訂上開協議書時系爭工程尚未完成，工程完成後
      得向被告請領之工程款之金額若干（工程已有遲延）？以及未完工程之支出究
      竟如何，均屬未明，是以上述、之約定，其等之真意即有爭執。依卷附兩
      造所不爭執之被告聲明異議狀所載，本件工程尾款尚有四百九十三萬三千零三
      十元，扣除保固保證金八十一萬一千八百三十元及逾期罰款二十萬二千九百五
      十八元，加計差額保證金（定期存單）三百七十萬元，合計七百六十一萬八千
      二百四十二元，乃屬皇喬公司對被告之債權，另證人蘇崑雄於本院九十年度訴
      字第二四九０號確認債權存在事件審理時證稱：兆陽公司與皇喬公司簽訂上開
      協議書後，於八十九年十月間已領取「第十三次工程估驗款」四百七十三萬五
      千五百元等語，據此還原兆陽公司與皇喬公司簽訂上開協議書時，雙方預計系
      爭工程倘繼續施工，完工後尚可向被告請領之款項為一千二百三十五萬三千七
      百四十二元（0000000 ＋ 0000000 ＝ 00000000），惟兆陽公司應支付該工程
      已開立到期及未到期票據四百三十八萬一千七百四十四元，及在建工程尚未支
      付之款項金額三百二十二萬一千一百九十九元，並負擔未完工程之支出三百零
      三萬元，是扣除各該金額後兆陽公司尚結餘一百七十二萬零七百九十九元（
      00000000 － 0000000 － 0000000 － 0000000 ＝ 0000000）。
    (四)然依證人蘇崑雄於本院九十年度訴字第二四九０號確認債權存在事件審理時證
      稱：雙方簽訂上開協議書之前，皇喬公司猶積欠其債務約二百九十六萬元左右
      等語，則以該債權金額扣除前述餘額一百七十二萬零七百九十九元，兆陽公司
      承接系爭工程施作完工後，尚有一百二十三萬九千二百零一元債權未受償還（
       0000000 － 0000000 ＝ 0000000）。從而，前述協議書所載：「工程完成驗
      收後，雙方於十日內結算，皇喬公司同意在一百五十萬元內支付本件工程尚未
      付完之工程款，如有收入大於支出，餘額仍歸皇喬公司所有，皇喬公司應視回
      收之工程款斟酌支付管理費予兆陽公司。」等語，則以證人蘇崑雄於本院九十
      年度訴字第二四九０號確認債權存在事件審理時所證：「皇喬表示若最後我向
      被告請款金額不足以支付前開工程欠款及繼續完工之工程款（支出）及（皇喬
      公司）之前欠我的錢，若在壹佰伍拾萬元內，他（皇喬公司）願意負責」，可
      以採認。
    (五)其次，上開協議書約定「合約完成後，保固金百分之二仍由皇喬公司請領」等
      語，亦核與證人蘇志忠所證：「但經皇喬要求，若將來有餘額，要將工程保固
      金百分之二，約九十萬元左右退還給皇喬」大致相符，惟依本件被告所提出之
      工程結算驗收證明書所示，本件工程結算總價為四千零五十九萬一千五百三十
      元，以百分之二計算結果，其工程保固金為八十一萬一千八百三十元，恰與被
      告聲明異議狀內所載：「扣除八十一萬一千八百三十元保固保證金」相符。換
      言之，此部份工程保固金，既經被告依約扣除，縱皇喬公司與兆陽公司有上述
      由皇喬公司領取之約定，則皇喬公司亦無向被告請求給付該筆保固保證金之債
      權存在。
  六、再者，皇喬公司與兆陽公司簽訂上開協議書之目的，乃皇喬公司因財務發生困
      難，無法完成其承攬之系爭工程，而由兆陽公司接手完成。就其等相互約定權
      利義務觀之，以皇喬公司與兆陽公司之對內關係而言，具有概括之「將來之債
      權讓與」及債務承擔之性質，本件原告雖依協議書內容所載：兆陽公司仍以
      皇喬公司之名義向被告請款、合約完成後之保固金百分之二，仍由皇喬公司
      請領、如雙方結算結果，收入大於支出，餘額仍歸皇喬公司所有，皇喬公司
      須斟酌支付管理費予兆陽公司、所有系爭工程之未完工程均由兆陽公司施作
      並支付之，惟金額超出附表時，仍應會同皇喬公司簽認，兆陽公司應負善良管
      理之責任等情，主張本件協議並無債權讓與之事實，應僅係皇喬公司委託兆陽
      公司代為管理系爭工程云云，然皇喬公司因財務發生困難，無法完成後續工
      程，而由其下游廠商兆陽公司接手完成系爭工程。雙方並就後續工程款由兆陽
      公司取得請領、已開立到期及未到期票據及在建工程未付款及接續工程支出應
      由兆陽公司支付等細節明確約定，顯然非單純代管工程可擬。且兆陽公司與
      皇喬公司間之協議，如前所述，係債權讓與、債務承擔，並非契約承擔，故與
      被告簽訂承攬契約之相對人仍為皇喬公司。是原告主張其等無債權讓與、債務
      承擔之事實，自不足取。
  七、按債權讓與契約因讓與人與受讓人間之意思合致而發生債權移轉之效力，此項
      讓與之事實，非必為債務人所知悉，為避免債務人誤為清償而害其權益，故民
      法第二百九十七條第一項本文規定：「債權之讓與，非經讓與人或受讓人通知
      債務人，對於債務人不生效力」。本件兆陽公司已將皇喬公司就系爭工程可對
      被告領取之工程債權讓與兆陽公司之事實通知被告，有被告提出之兆陽公司存
      證信函暨九十年六月二十日兆陽九十年水字第○四三○八號函各一件附卷可憑
      ，是被告抗辯其自九十年六月六日收受兆陽公司之存證信函起，已受該債權讓
      與效力之拘束，要為可採。
  八、綜上所述，皇喬公司對被告就系爭工程債權，既已讓與兆陽公司，從而，原告
      提起本件確認之訴，請求確認皇喬公司對被告就系爭工程有四百七十一萬八千
      三百三十元之債權存在，為無理由，應予駁回。
  九、兩造其餘攻擊防禦方法及所為立證，核與本件判決結論無影響，爰不一一論列
      ，併予敘明。
據上論結，本件原告之訴為無理由，依民事訴訟法第七十八條，判決如主文。
中      華      民      國    九十      年    十二    月    二十      日
                              臺灣臺中地方法院民事第三庭
~B法      官  楊國精
右為正本係照原本作成
如對本判決上訴，須於判決送達後二十日內，向本院提出上訴狀，同時表明上訴理由
。
中      華      民      國    九十      年    十二    月    二十四      日
~B法院書記官


司法院資訊處製作；財團法人民間司法改革基金會備份。
